臺灣臺南地方法院交通事件裁定　　　　　　　　　　九十三年度交聲字第三二三號
　　移
　　受處分人
　　即異議人　甲○○
右列受處分人因違反道路交通管理處罰條例案件，對於交通部公路總局嘉義區監理所
台南監理站民國九十三年六月二十五日所為之裁決處分（處分案號：嘉監南字第裁七
四─ＮＪ0000000號），聲明異議，本院裁定如左：
    主  文
異議駁回。
    理  由
一、聲明異議意旨略以：受處分人即異議人甲○○並未收受舉發違反道路交通管理事
    件通知單，請准處以最低額罰鍰。
二、按汽車駕駛人，行車速度，超過規定之最高時速者，處新台幣一千二百元以上二
    千四百元以下罰鍰；並予記違規點數一點；汽車駕駛人之行為有其他違規行為經
    以科學儀器取得證據資料之情形，當場不能製單舉發者，得對汽車所有人逕行舉
    發處罰；前開逕行舉發，應記明車輛牌照號碼、車型等可資辨明之資料，查明汽
    車所有人姓名或名稱、住址後，製單舉發處罰之，道路交通管理處罰條例第四十
    條第一項、第六十三條第一項第一款、第七條之二第一項第六款、第二項分別定
    有明文。又按有應為送達之處所不明之情形而無人為公示送達之申請者，行政機
    關為避免行政程序遲延，認為有必要時，得依職權命為公示送達；而公示送達自
    於行政機關公告欄黏貼公告之日起，經二十日發生效力，行政程序法第七十八條
    第二項、第八十一條亦分別規定甚明。
三、經查：
  (一)本件受處分人即異議人甲○○之車牌號碼Ｐ４─８２６號營業小客車，於民國九
    十二年十一月十九日上午十時二十四分許，行經速限六十公里之高雄縣林園鄉○
    ○路與五福路口處時，為警以電腦雷達自動照相測速儀器測獲該輛營業小客車之
    行車時速高達七十七公里，已超速十七公里，而有違反道路速限管制規定之事實
    ，有高雄縣政府警察局高警交字第ＮＪ0000000號舉發違反道路交通管理
    事件通知單一紙、及違規車輛採證相片二張附卷可稽，且為異議人所不爭執，是
    異議人之營業小客車，有於前開時、地經人駕駛而行車速度超速之違規事實，即
    堪認定。
  (二)前開舉發通知單，業經高雄縣政府警察局依受處分人即異議人所登記之車籍地址
    ，掛號郵寄予異議人，經郵政人員前往投送，因遷移新址不明以致無法依址送達
    ，而經郵政機關退回後，經警以電腦查詢異議人之登記地址，得知異議人並未辦
    理變更，乃依上開行政程序法有關公示送達之規定，辦理公示送達之公告等情，
    有遷移新址不明退回之舉發通知單掛號郵件、高雄縣政府警察局九十三年三月十
    日高縣警交字第０九三００八五八六一號公告暨舉發違規通知單退件移送清冊各
    一紙在卷可佐。復異議人在監理機關登記之車籍地址為台南市○○區○○路一段
    三七一巷三十八號，迄今未辦理變更車籍地址乙節，則有汽車車籍查詢報表一紙
    在卷可稽，足見異議人在公路監理機關所登記之車籍地址確為台南市○○區○○
    路一段三七一巷三八號，此與前述高雄縣政府警察局郵寄送達之地址經核相符。
    異議人雖辯稱：未曾收受通知單云云。惟按汽車顏色、型式、輪胎隻數及尺寸、
    燃料種類、座位、噸位、引擎車架、車身、使用性質及汽車所有人名稱、地址等
    如有變更，均應向公路監理機關辦理登記；汽車因變更地址而非屬同一公路監理
    機關管轄者，應向公路監理機關申請辦理，道路交通安全規則第二十三條第一項
    、第三十一條分別定有明文。質言之，公路監理機關就有關車輛監理事項係採形
    式要件主義，以所登記者為道路交通管理之準據，是公路監理機關就有關車輛監
    理事項（如牌照稅、燃料稅）及道路交通管理事件（如違反道路交通管理事件裁
    決書）自以汽車所有人向該監理機關所辦理登記之車籍地址為準，該所登記之車
    籍地址即為應受送達之處所。準此，汽車所有人之車籍地址若未向公路監理機關
    申請辦理變更登記，則公路監理機關依原所登記之車籍地址對汽車所有人為送達
    者，該送達自屬合法。查本件受處分人即異議人甲○○之車號Ｐ４─８２６號營
    業小客車，其在監理機關所登記之車籍地址為台南市○○區○○路一段三七一巷
    三十八號，迄今未辦理車籍地址變更登記，已如前述，顯見異議人確有變更其送
    達之處所，而不向監理機關辦理變更登記，致有應為送達之處所不明之情形。從
    而，高雄縣政府警察局本得依前述行政程序法之規定，依職權為公示送達。且該
    公示送達之生效日期依前開行政程序法之規定，自公告之日即九十三年三月十日
    ，經二十日計至九十三年三月二十九日起發生效力，故高雄縣政府警察局就上述
    交通違規舉發通知單之送達，應係合法且適當，是異議人前開所辯，要係卸責之
    詞，自無可採。
四、綜上所述，本件受處分人即異議人甲○○之前開營業小客車，於上述時、地經人
    駕駛而行車速度超過規定最高時速之違規情事，堪以認定；是移送機關即交通部
    公路總局嘉義區監理所台南監理站乃據此並引用道路交通管理處罰條例第四十條
    第一項及第六十三條第一項第一款等規定，並參酌違反道路交通管理事件統一裁
    罰標準表之相關內容，而裁處異議人罰鍰新台幣二千四百元，並記違規點數一點
    ，於法並無違誤。從而，本件異議人之異議經核並無理由，應予以駁回。
五、據上論斷，應依道路交通案件處理辦法第十九條，裁定如主文。
中      華      民      國      九十三    年      十    月      十二    日
                                臺灣臺南地方法院交通法庭
                                    法  官    洪  榮  家
右正本證明與原本無異。
如不服本裁定應於送達後五日內向本院提出抗告狀。
                                    書記官    陳  志  德
中      華      民      國      九十三    年      十    月      十二    日
